臺灣新北地方法院板橋簡易庭民事裁定
111年度板事聲字第12號
異  議  人  陳盈妏  
上列異議人因聲請對陳省國核發支付命令，對於本院司法事務官
於中華民國111年3月17日所為駁回支付命令聲請之裁定（111年
度司促字第6999號）聲明異議，本院裁定如下：
    主    文
原裁定廢棄。
    理  由
一、按「本法所定事件，依法律移由司法事務官處理者，除別有
    規定外，適用本節之規定。」、「當事人對於司法事務官處
    理事件所為之終局處分，得於處分送達後10日之不變期間內
    ，以書狀向司法事務官提出異議。但支付命令之異議仍適用
    第518條及第519條之規定。」、「司法事務官認前項異議有
    理由時，應另為適當之處分；認異議為無理由者，應送請法
    院裁定之。」、「法院認第1項之異議為有理由時，應為適
    當之裁定；認異議為無理由者，應以裁定駁回之。」，民事
    訴訟法第240條之1及第240條之4第1、2、3項分別定有明文
    。查本件異議人就本院司法事務官於民國111年3月17日所為
    駁回支付命令聲請之裁定（111年度司促字第6999號民事裁
    定（下稱原處分）駁回異議人對陳省國為支付命令之聲請，
    原處分於111年3月21日送達異議人，異議人於111年3月23日
    具狀異議，司法事務官認其異議無理由而送請本院裁定，經
    核與上開條文規定相符，本院自當予以適當之裁定，合先敘
    明。
二、原裁定意旨略以：異議人聲請對相對人發支付命令，惟相對
    人住所設於雲林縣東勢鄉，非屬本院之轄區，本院無管轄權
    ，異議人向本院聲請自非適法，應予駁回等情。
三、異議意旨略以：債務發生地為新北市新莊區，且債務人之居
    所地亦為新北市○○區○○街00巷00弄0號4樓，屬鈞院轄區
    ，故鈞院駁回異議人支付命令之聲請，顯有違誤，爰依法聲
    明異議，請求廢棄原裁定等語。
四、按「支付命令之聲請，專屬債務人為被告時，依第1條、第2
    條、第6條或第20條規定有管轄權之法院管轄。」、「訴訟
    ，由被告住所地之法院管轄。被告住所地之法院不能行使職
    權者，由其居所地之法院管轄。訴之原因事實發生於被告居
    所地者，亦得由其居所地之法院管轄。」，民事訴訟法第51
    0條及第1條第1項前段分別定有明文。
五、經查，本件異議人主張基於與相對人間之消費借貸契約請求
    相對人給付，則本件「訴之原因事實發生地」及相對人「居
    所地」是否在本院轄區，未經調查，原裁定未審究此情，逕
    以上開理由駁回異議人支付命令之聲請，於法容有未洽。異
    議意旨指摘原處分不當，請求廢棄，為有理由，爰裁定如主
    文所示，並發回本院非訟中心由司法事務官另為適當之處分
    。
六、據上論結，本件異議為有理由，爰依民事訴訟法第240條之4
    第3項，裁定如主文。
中    華    民    國   111    年     6    月    29    日
                          臺灣新北地方法院板橋簡易庭
                              法  官  李昭融
以上正本係照原本作成。
如不服本裁定，應於送達後10日內，向本庭（新北市○○區○○
路0段00巷0號）提出抗告狀並表明抗告理由，如於本裁定宣示後
送達前提起抗告者，應於裁定送達後10日內補提抗告理由書（須
附繕本）。
中　　華　　民　　國　　111 　年　　 6　　月　　29　　日
                              書記官  劉美蘭